【裁判字號】    99,上更(一),153
【裁判日期】    990908
【裁判案由】    毒品危害防制條例
【裁判全文】
臺灣高等法院刑事判決             99年度上更(一)字第153號
上  訴  人
即  被  告  甲○○
指定辯護人  本院公設辯護人王永炫
上列上訴人因違反毒品危害防制條例案件，不服臺灣板橋地方法
院96年度訴字第2662號，中華民國98年4月30日第一審判決（起
訴案號：臺灣板橋地方法院檢察署96年度偵字第12181號、第144
12號、第14413號、第14414號），提起上訴，經本院判決後，由
最高法院第一次發回更審，本院判決如下：
    主  文
原判決關於甲○○所犯如附表一所示販賣第一級毒品三罪暨定執
行刑部分，均撤銷。
甲○○犯如附表一編號一至編號三所示之罪，各處如附表一編號
一至編號三主文欄所示。應執行有期徒刑拾年，扣案如附表二編
號一所示之海洛因伍包（合計淨重壹點肆公克）沒收銷燬，扣案
包裝上開海洛因之塑膠袋伍個、G-PLUS行動電話壹支（含門號00
00000000號SIM卡壹張）、分裝袋壹佰伍拾伍只均沒收，未扣案
犯罪所得新臺幣仟元均沒收，如全部或一部不能沒收時，以其
財產抵償之。
    事  實
一、甲○○明知海洛因係毒品危害防制條例第2條第2項第1款所
    列管之第一級毒品，依法不得販賣，竟意圖營利，並基於販
    賣第一級毒品之犯意，先後於下列時、地販賣海洛因予許鴻
    禧、陳詩傑：
  (一)於民國96年5月10日，意圖營利，並基於販賣第一級毒品海
    洛因之犯意，以其所有之門號0000000000號行動電話，與許
    鴻禧（綽號牛肚）使用之0000000000號行動電話聯絡，並於
    同日某時，在臺北縣三重市○○路某處，以新臺幣（下同）
    一千元之價格，販賣海洛因1包（重量約0.1公克）予許鴻禧
    。
  (二)於96年5月23日，意圖營利，並基於販賣第一級毒品海洛因
    之犯意，以其前開0000000000號行動電話，與陳詩傑使用之
    0000000000號行動電話聯絡，並於同日21時53分許，在臺北
    縣三重市之中興游泳池附近，以一千元之價格，販賣海洛因
    1包（重量約0.1公克）予陳詩傑。
  (三)於96年5月24日，意圖營利，並基於販賣第一級毒品海洛因
    之犯意，以其前開0000000000號行動電話，與許鴻禧使用之
    0000000000號行動電話聯絡，並於同日16時許，在臺北縣三
    重市○○街159巷2號5樓，以一千元之價格，販賣海洛因1
    包（重量約0.1公克）予許鴻禧。嗣甲○○與許鴻禧完成上
    揭交易後，於同日16時40分許，在臺北縣三重市○○街159
    巷2號前，為警查獲甲○○，並扣得甲○○此次販賣所剩之
    海洛因5包（合計淨重1.4公克），復由甲○○帶同警方至臺
    北縣三重市○○街87號3樓之金宮旅社305室內，經警扣得甲
    ○○所有供上開三次販賣海洛因行為所用之G-PLUS行動電話
    1支（含門號0000000000號SIM卡1張）、分裝袋155只。
二、案經臺北縣政府警察局中和分局報請臺灣板橋地方法院檢察
    署檢察官偵查起訴。
    理  由
甲、程序方面：
    按被告以外之人於審判外之言詞或書面陳述，除法律有規定
    者外，不得作為證據，刑事訴訟法第159 條第1 項定有明文
    。又被告以外之人於審判外之陳述，雖不符同法第159 條之
    1 至第159 條之4 之規定，但經當事人於審判程序同意作為
    證據，法院審酌該言詞陳述或書面陳述作成時之情況，認為
    適當者，亦得為證據；當事人、代理人或辯護人於法院調查
    證據時，知有第159 條第1 項不得為證據之情形，而未於言
    詞辯論終結前聲明異議者，視為有前項之同意，刑事訴訟法
    第159條之5亦有明文。經查，本件判決所援引證人許鴻禧、
    陳詩傑於警詢、偵查時之陳述，雖屬被告以外之人於審判外
    之陳述，而為傳聞證據，惟辯護人於本院準備程序中並未爭
    執該等陳述之證據能力，且迄至言詞辯論終結前，當事人及
    辯護人亦未再聲明異議，本院審酌上開證據資料製作時之情
    況，尚查無違法不當及證明力明顯過低之瑕疵，亦認為以之
    作為證據應屬適當，故揆諸前開法律規定與說明，爰逕依刑
    事訴訟法第159條之5規定，認前揭證據資料有證據能力。
乙、實體方面：
一、被告甲○○雖經本院合法傳喚未到庭，惟查，上開事實，迭
    據被告於警詢、偵查、原審與本院上訴審審理時坦承不諱，
    核與證人許鴻禧、陳詩傑分別於警詢、偵查及原審審理時所
    證述之情節相符，並有通訊監察譯文附卷可稽，及扣案之海
    洛因5包（合計淨重1.4公克）、G-PLUS行動電話1支（含門
    號0000000000號SIM卡1張）、分裝袋155只足資佐證。復按
    販賣海洛因係違法行為，非可公然為之，且有其獨特之販售
    通路及管道，復無公定價格，容易增減分裝之份量，而每次
    買賣之價量，可能隨時依雙方關係深淺、資力、需求量及對
    行情之認知、來源是否充裕、查緝鬆嚴、購買者被查獲時供
    述購買對象之可能風險評估等，而異其標準，非可一概而論
    。關於被告上開販賣第一級毒品之犯行，固無從逕憑卷證資
    料而推認其所得獲致之具體利潤金額為何；然查，近年來政
    府為杜絕毒品之氾濫，對於查緝施用及販賣毒品之工作，無
    不嚴加執行，販賣毒品罪又係重罪，設若無利可圖，衡情一
    般持有毒品之人當無輕易將所持有之毒品轉售他人而甘冒於
    再次向他人購買時，被查獲移送法辦並受長期自由刑或生命
    刑剝奪危險之理，且不論係以何包裝之海洛因，均可任意分
    裝或增減其份量，而每次買賣之價量，亦隨前開因素而為機
    動地調整，因之販賣之利得，除經坦承犯行，或帳冊價量均
    臻明確外，委難察得實情。職是之故，縱未確切查得販賣所
    得賺取之實際差價，但除別有事證，足認係按同一價格轉讓
    ，確未牟利外，尚難執此即認非法販賣之事證有所不足，致
    知過坦承者難辭重典，飾詞否認者反得逞僥倖，而失情理之
    平。況被告於警詢時即供稱：伊向陳秀惠購買毒品，第1次
    於96年5月23日上午7時許，伊與陳秀惠相約在臺北縣蘆洲市
    ○○路一家水果店前見面交易，伊以五千元之代價向陳秀惠
    購買0.8公克之毒品海洛因。第2次於96年5月23日20時許，
    伊在租住處即金宮賓館附近向陳秀惠購買0.8公克之毒品海
    洛因，代價五千元，伊當時僅交付三千元予陳秀惠，尚積欠
    二千元。第3次於96年5月24日13時許，伊向陳秀惠購買0.8
    公克之毒品海洛因，伊尚未交付金錢予陳秀惠，伊將毒品交
    予許鴻禧後，即遭警方當場查獲等語（見96年度偵字第1218
    1號偵查卷第133至134頁），則被告甲○○以五千元之代價
    向陳秀惠購買0.8公克之毒品海洛因，折算每0.1公克為六百
    二十五元，被告購入上開毒品後，分裝成小包海洛因，每小
    包重量約0.1公克，而以一千元賣出，其買賣差價約為三百
    七十五元，足徵被告販入第一級毒品海洛因意在賺取差價，
    被告將毒品海洛因販售予許鴻禧、陳詩傑，從中應有牟利之
    意圖，殆無疑義。被告上開自白核與事實相符。是此部分事
    證業臻明確，被告犯行洵堪認定，應予依法論處。
二、按毒品危害防制條例第4條第1項有關販賣第一級毒品之法定
    本刑、第17條有關減輕其刑等規定，業於98年5月20日修正
    公布，於本院裁判時業已施行，茲就比較情形分述如下：
  (一)毒品危害防制條例第4條第1項之販賣第一級毒品罪法定本刑
    之規定，修正前毒品危害防制條例第4條第1項係規定「製造
    、運輸、販賣第一級毒品者，處死刑或無期徒刑；處無期徒
    刑者，得併科新臺幣一千萬元以下罰金。」，修正為「製造
    、運輸、販賣第一級毒品者，處死刑或無期徒刑；處無期徒
    刑，得併科新臺幣二千萬元以下罰金。」，經比較修正前、
    後之規定，可知販賣第一級毒品罪之法定本刑，修正後規定
    已就罰金刑部分提高，自以修正前毒品危害防制條例第4條
    第1項之規定有利於被告。
  (二)毒品危害防制條例第17條有關減輕其刑之規定，修正前毒品
    危害防制條例第17條規定：「犯第四條第一項至第四項、第
    五條第一項至第四項前段、第六條第一項至第四項、第七條
    第一項至第四項、第八條第一項至第四項、第十條或第十一
    條第一項、第二項之罪，供出毒品來源，因而破獲者，得減
    輕其刑。」，修正為「犯第四條至第八條、第十條或第十一
    條之罪，供出毒品來源，因而查獲其他正犯或共犯者，減輕
    或免除其刑。犯第四條至第八條之罪於偵查及審判中均自白
    者，減輕其刑。」，比較修正前、後之規定，修正前並無行
    為人自白而減輕其刑之規定，本件被告於偵查及審判中自白
    ，自以修正後毒品危害防制條第17條第2項之規定有利於被
    告。
  (三)綜合上述各條文修正前、後之比較，被告所犯販賣第一級毒
    品罪部分，法定本刑之罰金刑部分，由修正前之得併科新臺
    幣一千萬元以下罰金，修正提高為得併科新臺幣二千萬元以
    下罰金，惟就減輕其刑之規定，依修正後第17條第2項之規
    定，被告於偵查及審判中均自白，即可減輕其刑，雖就販賣
    第一級毒品罪之法定本刑罰金刑部分，修正後之規定較不利
    於被告，惟就是否必減輕其刑之不利程度顯應逾越罰金刑之
    提高，是修正前之規定整體而論較不利於被告，依刑法第2
    條第1項之規定，自應整體適用裁判時即修正後毒品危害防
    制條例處斷。
三、查海洛因為毒品危害防制條例第2條第1項第1款所列之第一
    級毒品，不得非法販賣，核被告甲○○所為，係犯修正後毒
    品危害防制條例第4條第1項之販賣第一級毒品罪三次。被告
    持有第一級毒品海洛因之低度行為，應為販賣第一級毒品之
    高度行為所吸收，不另論罪。被告所犯三次販賣第一級毒品
    罪，犯意各別，行為互殊，應予分論併罰。又被告於警詢、
    偵查、原審及本院上訴審審理時就其上開販賣第一級毒品犯
    行均自白，堪認被告於偵查及審判中均自白其上開販賣第一
    級毒品犯行，應依修正後毒品危害防制條例第17條第2項之
    規定，就其所犯三次販賣第一級毒品罪均減輕其刑。又查，
    被告甲○○已供承：伊係向陳秀惠購買毒品，第1次於96年5
    月23日上午7時許，以五千元向陳秀惠購買數量0.8公克之毒
    品海洛因；第2次於96年5月23日20時許，向陳秀惠購買0.8
    公克之毒品海洛因，代價五千元；第3次於96年5月24日13時
    許，伊向陳秀惠購買0.8公克之毒品海洛因後，伊交予許鴻
    禧後，即遭警方當場查獲等語（見96年度偵字第12181號偵
    查卷第133至134頁），被告甲○○業已供述關於事實欄一之
    (二)、(三)所示犯行之毒品來源係陳秀惠，且陳秀惠所涉於96年
    5月23日、同年5月24日轉讓海洛因予被告之行為，業經檢察
    官提起公訴，並經臺灣板橋地方法院以99年度訴緝字第38號
    判決判刑確定，此有上開判決電腦列印本及本院被告前案紀
    錄表附卷可憑（均見本院更一審案卷），足認關於被告如事
    實欄一之(二)、(三)所示犯行，業據被告供出毒品來源，因而查
    獲正犯，自應依修正後毒品危害防制條例第17條第1項之規
    定遞減其刑。再按販賣第一級毒品罪之法定刑為死刑或無期
    徒刑，然同為販賣第一級毒品之人，其原因動機不一，犯罪
    情節未必盡同，或有大盤毒梟者，亦有中、小盤之分，甚或
    僅止於吸毒者友儕間為求互通有無之有償轉讓者亦有之，其
    販賣行為所造成危害社會之程度自屬有異，法律科處此類犯
    罪，所設之法定最低本刑卻分別同為「死刑或無期徒刑」，
    不可謂不重。於此情形，倘依其情狀處以較輕之徒刑，即足
    以懲儆，並可達防衛社會之目的者，自非不可依客觀之犯行
    與主觀之惡性二者加以考量其情狀，是否有可憫恕之處，適
    用刑法第59條之規定酌量減輕其刑，期使個案裁判之量刑，
    能斟酌至當，符合比例原則。本件被告就所涉各次販賣第一
    級毒品犯行，得款金額均不多，顯見其販賣之數量及獲取之
    利益均非龐大，尚非惡性極重之大毒梟，倘予以宣告法定最
    低度之死刑或無期徒刑，仍嫌過重，難謂符合罪刑相當性及
    比例原則，更無從與大毒梟之惡行有所區隔，本院認縱科以
    販賣第一級毒品罪法定最低度刑即無期徒刑，猶嫌過重且失
    之苛酷，實有情輕法重失衡之情形，顯有可憫恕之事由，就
    被告所為上開三次販賣第一級毒品犯行，均爰依刑法第59條
    規定遞減輕其刑。至被告雖於警詢時供稱：伊有幫助王世宗
    、姚皓中販賣毒品云云（見96 年度偵字第12181號偵查卷第
    9頁），嗣於偵查時供稱：王世宗、姚皓中與買主談好後，
    告訴伊時間、地點、價錢及數量，再由伊交貨與收錢云云（
    見96年度偵字第12181號偵查卷第107頁），惟修正後毒品危
    害防制條例第17條第1項規定：「犯第四條至第八條、第十
    條或第十一條之罪，供出毒品來源，因而查獲其他正犯或共
    犯者，減輕或免除其刑。」其立法用意，旨在鼓勵被告供出
    其所製造、運輸、販賣或持有之毒品來源，俾追究出該毒品
    之前手，以澈底清除毒品氾濫。故所謂「供出毒品來源」係
    指具體供出上游之毒品來源，以防止毒品之蔓延而言。如僅
    供出共犯，而未供出上游之毒品來源，即不得依前開法條減
    輕其刑，而本件被告上開所供者僅係共犯，尚非供出毒品來
    源，則就被告如事實欄一之(一)之犯行部分，自難謂符合修正
    後毒品危害防制條例第17條第1項減刑規定之要件。再按證
    人保護法第14條第1項規定：「第二條所列刑事案件之被告
    或犯罪嫌疑人，於偵查中供述與該案案情有重要關係之待證
    事項或其他正犯或共犯之犯罪事證，因而使檢察官得以追訴
    該案之其他正犯或共犯者，以經檢察官事先同意者為限，就
    其因供述所涉之犯罪，減輕或免除其刑。」揆其立法目的，
    係藉刑罰減免之誘因，以鼓勵刑事案件之被告或犯罪嫌疑人
    ，使其勇於供出與案情有重要關係之待證事項或其他共犯犯
    罪之事證，以協助檢察官有效追訴其他共犯。故在解釋上，
    自應以被告或犯罪嫌疑人翔實供出與案情有重要關係之待證
    事項或其他共犯犯罪之事證，因而使檢察官得以有效追訴其
    他共犯者，始有適用該規定減輕或免除其刑之餘地（參照最
    高法院98年度台上字第677號判決、同院98年度台上字第377
    6號判決、同院99年度台上字第4214號判決意旨），本件被
    告甲○○固已供稱其與共同被告王世宗、姚皓中共同販賣第
    一級毒品等情，且經檢察官事先同意，而共同被告王世宗、
    姚皓中亦因涉嫌與被告甲○○共同販賣第一級毒品，經檢察
    官起訴在案，有本案起訴書可稽，惟共同被告王世宗、姚皓
    中所涉與被告甲○○共同販賣第一級毒品罪嫌部分，業經原
    審判決無罪，嗣檢察官上訴後，經本院上訴審以98年度上訴
    字第3616號判決駁回上訴，再經最高法院以99年度台上字第
    1865號判決駁回上訴確定，此有上開判決正本附卷可憑，則
    共同被告王世宗、姚皓中既經判決無罪確定，自難認因被告
    之供述得以有效追訴其他共犯，揆諸前開說明，就被告甲○
    ○上開販賣第一級毒品犯行，亦無適用證人保護法第14條第
    1項減輕其刑規定之餘地，併此敘明。
四、原審就被告甲○○如事實欄所示販賣第一級毒品予許鴻禧、
    陳詩傑部分，認犯罪事證明確，予以論罪科刑，固非無見。
    惟查：(一)毒品危害防制條例第4條第1項有關販賣第一級毒品
    之法定本刑、第17條有關減輕其刑等規定，業於98年5月20
    日修正公布，於本院裁判時業已施行，原審未及比較新舊法
    後予以適用，且被告於偵查及審判中均自白其上開販賣第三
    級毒品犯行，業如前述，原審未及適用修正後毒品危害防制
    條例第17條第2 項之規定，予以減輕其刑，即有未洽；(二)按
    以營利為目的販入毒品，經多次販賣後，持有剩餘毒品被查
    獲，其各次販賣毒品行為，固應併合處罰，惟該持有剩餘毒
    品之低度行為，應僅為最後一次販賣毒品之高度行為所吸收
    ，不另論罪，故就該查獲之剩餘毒品，祇能於最後一次之販
    賣毒品罪宣告沒收銷燬，本件被告甲○○係犯販賣第一級毒
    品三罪（即附表一所示），其最後一次販賣第一級毒品之時
    間為96年5月24日16時，而警方係於該次交易完成後，在臺
    北縣三重市○○街159巷2號前查獲被告甲○○，並當場扣得
    甲○○所持有之海洛因5包（合計淨重1.4公克），前開海洛
    因係在被告甲○○最後一次販賣海洛因之後，始為警查扣，
    應僅為前開被告最後一次販賣海洛因予許鴻禧之高度行為所
    吸收，即祇能於該次販賣海洛因予許鴻禧之販賣第一級毒品
    罪項下沒收銷燬，原審判決卻一併於本件被告甲○○其餘販
    賣第一級毒品罪項下，宣告沒收銷燬前開扣案之海洛因，顯
    有未合；(三)主文乃法院標明被告犯罪所為判決之結果，為判
    決書應記載之事項，其內容必須與事實理由及適用法條相連
    貫，若有衝突，即非適法。本件扣案分裝袋155只，係被告
    甲○○所有供本案販賣海洛因所用之物，業據被告甲○○於
    原審審理時供明在卷（見原審卷第150頁），自應依毒品危
    害防制條例第19條第1項規定宣告沒收，原審判決於主文就
    上開分裝袋為沒收之諭知，然判決理由卻說明並無證據證明
    該等分裝裝與本案有關而不予宣告沒收（見原審判決第6頁
    ），致主文之記載與理由之說明，互相齟齬，即有判決主文
    與理由矛盾之違誤。被告以原審未適用修正後毒品危害防制
    條例第17條第2項減輕其刑規定為不當，因而提起上訴，為
    有理由，且原判決此部分既有上揭可議之處，自無可維持，
    應由本院將原判決關於被告所犯如附表一所示販賣第一級毒
    品三罪部分均撤銷，另為適法之諭知。爰審酌被告正值青年
    ，竟不事正當營生，不顧海洛因流毒無窮，販賣海洛因供他
    人施用，對人身有莫大戕害，危害國民身體健康及社會風氣
    ，兼衡被告犯後已坦承犯行，已有悔意，及被告素行、智識
    程度、犯罪動機、目的等一切情狀，分別量處如附表一編號
    一至三主文欄所示之刑，並定應執行刑，以示懲儆。至扣案
    之G- PLUS行動電話1支（含門號0000000000號SIM卡1張），
    及扣案之分裝袋155只，係被告所有供上開三次販賣第一級
    毒品犯行所用之物，已據被告於原審審理時供明在卷（見原
    審卷第150頁），應依毒品危害防制條例第19條第1項之規定
    宣告沒收。至扣案之海洛因5包（合計淨重1.4公克），係被
    告於96年5月24日販賣毒品予許鴻禧時所剩，應依毒品危害
    防制條例第18條第1項前段規定宣告沒收銷燬。又包裝上開
    海洛因5包之塑膠袋5個，係被告所有供販賣毒品所用之物，
    應依毒品危害防制條例第19條第1項之規定併予宣告沒收。
    至被告如事實欄一之(一)、(二)、(三)所示販賣第一級毒品犯行之
    所得三千元，係被告所有供犯販賣第一級毒品罪所得之物，
    雖未扣案，仍應依毒品危害防制條例例第19條第1項之規定
    沒收，如全部或一部不能沒收時，以其財產抵償之。另扣案
    之海洛因1包（淨重0.13公克）、經稀釋之海洛因3包（淨重
    4.53公克）（上開海洛因4包合計淨重4.55公克，業經鑑驗
    ，有法務部調查局96年6月19日調科壹字第09623052630號鑑
    定書可稽）、安非他命2包（淨重分別為0.5公克、1.03公克
    ）、分裝袋11只、斜口吸管4支、MOTOROLA行動電話1支及門
    號00  00000000號SIM1張，並無證據證明係被告供本件販賣
    第一級毒品所用之物，自不予宣告沒收，併此敘明。
丙、被告甲○○經合法傳喚無正當理由不到庭，本院不待其陳述
    ，逕行判決。
據上論斷，應依刑事訴訟法第369條第1項前段、第364條、第299
條第1項前段、第371條，修正後毒品危害防制條例第4條第1項、
第17條第1項、第2項、第18條第1項、第19條第1項，刑法第11條
前段、第2條第1項、第59條、第51條第5款，判決如主文。
本案經檢察官王壬貴到庭執行職務。
中    華    民    國    99    年    9     月    8     日
                  刑事第十一庭審判長法  官  許宗和
                                    法  官  沈君玲
                                    法  官  林海祥
以上正本證明與原本無異。
如不服本判決，應於收受送達後10日內向本院提出上訴書狀，其
未敘述上訴之理由者並得於提起上訴後10日內向本院補提理由書
（均須按他造當事人之人數附繕本）「切勿逕送上級法院」。
                                    書記官  吳鎮鑫
中    華    民    國    99    年    9     月    8     日
附錄本案論罪科刑法條全文
修正後毒品危害防制條例第4條
製造、運輸、販賣第一級毒品者，處死刑或無期徒刑；處無期徒
刑者，得併科新臺幣1千萬元以下罰金。
製造、運輸、販賣第二級毒品者，處無期徒刑或7年以上有期徒
刑，得併科新臺幣7百萬元以下罰金。
製造、運輸、販賣第三級毒品者，處5年以上有期徒刑，得併科
新臺幣5百萬元以下罰金。
製造、運輸、販賣第四級毒品者，處3年以上10年以下有期徒刑
，得併科新臺幣3百萬元以下罰金。
製造、運輸、販賣專供製造或施用毒品之器具者，處1年以上7年
以下有期徒刑，得併科新臺幣1百萬元以下罰金。
前5 項之未遂犯罰之。
附表一：
┌──┬───┬─────────┬──────────────┐
│編號│犯罪  │   所犯罪名       │        主        文        │
│    │事實  │                  │                            │
├──┼───┼─────────┼──────────────┤
│一  │事實欄│修正後毒品危害防制│  甲○○販賣第一級毒品，處有│
│    │一之(一)│條例第4條第1項之販│  期徒刑柒年柒月。扣案之G-PL│
│    │      │賣第一級毒品罪。  │  US行動電話壹支（含門號0970│
│    │      │                  │  142333號SIM卡壹張）、分裝 │
│    │      │                  │  袋壹佰伍拾伍只均沒收，未扣│
│    │      │                  │  案之犯罪所得新臺幣壹仟元沒│
│    │      │                  │  收，如全部或一部不能沒收，│
│    │      │                  │  以其財產抵償之。          │
│    │      │                  │                            │
├──┼───┼─────────┼──────────────┤
│二  │事實欄│修正後毒品危害防制│  甲○○販賣第一級毒品，處有│
│    │一之(二)│條例第4條第1項之販│  期徒刑肆年。扣案之G-PLUS行│
│    │      │賣第一級毒品罪。  │  動電話壹支（含門號00000000│
│    │      │                  │  33號SIM卡壹張）、分裝袋壹 │
│    │      │                  │  佰伍拾伍只均沒收，未扣案之│
│    │      │                  │  犯罪所得新臺幣壹仟元沒收，│
│    │      │                  │  如全部或一部不能沒收，以其│
│    │      │                  │  財產抵償之。              │
│    │      │                  │                            │
│    │      │                  │                            │
├──┼───┼─────────┼──────────────┤
│三  │事實欄│修正後毒品危害防制│  甲○○販賣第一級毒品，處有│
│    │一之(三)│條例第4條第1項之販│  期徒刑肆年。扣案之如附表二│
│    │      │賣第一級毒品罪。  │  編號一所示海洛因伍包（合計│
│    │      │                  │  淨重壹點肆公克）均沒收銷燬│
│    │      │                  │  ，包裝上開海洛因之塑膠袋伍│
│    │      │                  │  個、G-PLUS行動電話壹支（含│
│    │      │                  │  門號0000000000號SIM卡壹張 │
│    │      │                  │  ）、分裝袋壹佰伍拾伍只均沒│
│    │      │                  │  收，未扣案之犯罪所得新臺幣│
│    │      │                  │  壹仟元沒收，如全部或一部不│
│    │      │                  │  能沒收，以其財產抵償之。  │
│    │      │                  │                            │
└──┴───┴─────────┴──────────────┘
附表二：
┌──┬────────────────────────┐
│編號│  扣案之毒品及數量                              │
├──┼────────────────────────┤
│ 一 │海洛因5 包（合計淨重1.4公克）                   │
├──┼────────────────────────┤
│ 二 │海洛因1 包（淨重0.13公克）                      │
├──┼────────────────────────┤
│ 三 │經稀釋之海洛因3 包（合計淨重4.53公克）          │
└──┴────────────────────────┘

司法院資訊處製作；財團法人民間司法改革基金會備份。
